【裁判字號】    98,上易,524
【裁判日期】    990128
【裁判案由】    竊盜
【裁判全文】
臺灣高等法院臺南分院刑事判決         98年度上易字第524號
上  訴  人  甲○○
即  被  告
選任辯護人  蕭立俊律師
            江信賢律師
            熊家興律師
上列上訴人因竊盜案件，不服臺灣臺南地方法院98年度易字第3
號中華民國98年5 月20日第一審判決（起訴案號：臺灣臺南地方
法院檢察署96年度偵字第6925號），提起上訴，本院判決如下：
    主  文
原判決撤銷。
甲○○犯攜帶兇器竊盜罪，處有期徒刑陸月，如易科罰金，以新
臺幣壹仟元折算壹日；減為有期徒刑參月，如易科罰金，以新臺
幣壹仟元折算壹日。
    事  實
一、甲○○於民國95年間，承包乙○○位於臺南市○區○○路3
    段13號「賜伯寶座大樓」4 樓住處之泥水工程，施工期間因
    得知「永福建設有限公司」在該大樓5 樓之公司所在地（臺
    南市○區○○路3 段13號5 樓及15號5 樓）平日均無人看管
    ，竟意圖為自己不法之所有，於96年1 月15日下午1 時30分
    許，利用受乙○○之託代為處理清運「賜伯寶座大樓」4 樓
    住處老舊冷氣送風機之機會，委請不知情之冷氣拆除工人林
    同成、沈世和（涉嫌竊盜罪嫌部分均經檢察官另為不起訴處
    分）及另2 名真實姓名年籍不詳之成年男子，持客觀上足以
    對人之生命、身體造成危害而可為兇器使用之扳手、起子、
    鐵鋸等工具，除拆卸乙○○上開住處之冷氣送風機16台外，
    一併拆卸「永福建設有限公司」所有位於上開5 樓之冷氣送
    風機共21台（價值新台幣70萬元）而竊取之，得手後由不知
    情之林同成、沈世和於同日下午4 時許，駕駛牌照UK-3320
    號、UK-4809 號自小貨車載運上開冷氣送風機共37台（重11
    81公斤）前往不知情之東良所經營，位於臺南縣仁德鄉○○
    路○ 段459 號「臺灣省第一資源回收物運銷合作社」變賣，
    得款新臺幣（下同）17,368元，扣除工資7,368 元歸林同成
    、沈世和等人取得外，其餘10,000元款項則由林同成、沈世
    和於96年1 月16日中午，在上址「賜伯寶座大樓」內交付甲
    ○○收取。嗣經「永福建設有限公司」工地主任史介文發覺
    公司冷氣送風機遭竊，調閱「賜伯寶座大樓」監視錄影帶報
    警處理，始為警循線查知上情。
二、案經「永福建設有限公司」訴由臺南市警察局第一分局報請
    臺灣臺南地方法院檢察署檢察官偵查起訴。
    理  由
壹、程序方面：
    按被告以外之人於審判外之言詞或書面陳述，除法律有規定
    者外，不得作為證據，刑事訴訟第159 條第1 項定有明文；
    又被告以外之人於審判外之陳述，雖不符前4 條（即刑事訴
    訟法第159 條之1 至之4） 之規定，而經當事人於審判程序
    同意作為證據，法院審酌該言詞陳述或書面陳述作成時之情
    況，認為適當者，亦得為證據，復為同法第159 條之5 第1
    項所明定。本件被告以外之人於審判外之陳述，均經檢察官
    、被告及辯護人於本院審理中表示同意作為本案之證據（本
    院卷38頁），本院審酌前揭證人之陳述及證據資料作成時之
    情況，核無違法取證或其他瑕疵，認為以之作為證據為適當
    ，均有證據能力。
貳、實體方面
一、訊之被告甲○○矢口否認犯罪，辯稱：「我沒有竊取永福建
    設有限公司所有之冷氣送風機21台，是我所承包『賜伯寶座
    大樓』4 樓泥水工程之屋主乙○○叫我幫她找工人來拆的，
    我向林同成、沈世和收受10,000元，即交付乙○○，她也有
    寫收據給我，但已經丟掉了，我並不知道乙○○就5 樓之冷
    氣送風機無處分權。事後乙○○曾帶1 位黃姓法律顧問在臺
    南市○○路老地方餐廳與我商談，並表示她會處理此事」等
    語。
二、經查：
  (一)上開「永福建設有限公司」所有之冷氣送風機共21台遭竊之
    事實，業據告訴人即「永福建設有限公司」告訴代理人史介
    文於警詢及檢察官偵查中指訴明確（偵卷25-31 頁、85頁）
    ，並有臺灣省第一資源回收物運銷合作社地磅單影本2 紙、
    「賜伯寶座大樓」96年1 月15日監視錄影帶翻拍照片16張及
    現場照片10張在卷可佐（偵卷42頁、45-57 頁）。
  (二)證人乙○○(1)、於96年8 月16日檢察官偵查中證稱：「我認
    識甲○○，我們是工作關係認識的，我95年底有請甲○○修
    繕我東門路3 段13號4 樓房子，主要修繕水泥部分，整個完
    工是到今年（96年）4 、5 月。我有請甲○○幫我處理房子
    冷氣，因為原本冷氣出風口很大，我要把它拆掉才能再裝潢
    ，所以我有請甲○○把原本冷氣拆掉，我是在今年1 月份時
    候請他拆掉的。拆掉幾台冷氣我沒有數過，沒有印象，這是
    整體工作一部分，他做完之後都會列明細，所以我沒有針對
    這部分工程單獨再給他錢。甲○○沒有說拆冷氣賣掉可以賣
    多少錢，他說拆掉沒有錢，甲○○事後沒有另外拿1 萬元給
    我。我知道他（甲○○）有把工具放在5 樓，因為5 樓是空
    的，那是建設公司辨公室，我們大型工具都會放在5 樓。我
    沒有叫甲○○拆掉5 樓冷氣，我不知道甲○○找誰去拆冷氣
    ，拆冷氣當天我沒有在場，我是當天下午回去時候，管理告
    訴我在施工，4 樓冷氣已經都拆完了，事前甲○○沒有跟我
    說那天要拆冷氣，他拆的時候我也不在。我沒有去看5 樓的
    情況，是後來建設公司跟我說5 樓冷氣有被拆掉我才知道的
    ，當天我還不知道甲○○有拆5 樓冷氣。我沒有叫他把5 樓
    冷氣一起拆掉，我們整個大樓都知道只有4 樓房子是我的」
    （偵卷95-98 頁）。(2)、98年4 月8 日原審審理時證稱：「
    （是否有要被告去拆賜伯寶座大樓的冷氣送風機？）4 樓木
    工要裝潢的時候，因為東西很大，我要他拆。（被告施工的
    範圍為何？）被告做土水的部分。（4 樓有多少工人去施工
    ？）還有木工、水電的工人。（他們施工的工具放在哪裡？
    ）木工的工具放在4 樓，被告有些東西放在5 樓，他們各人
    的東西自己收藏。（96年1 月15日你有無去施工現場看過？
    ）當時我住在20樓，我不知道那天施工，當天我回去後，看
    到管理室很髒，管理員說4 樓在拆冷氣機，我就去看，在電
    梯看到工人在搬東西，我就問他們，他們說在拆4 樓的冷氣
    機。（你有無委託被告僱用工人去拆4 樓得冷氣機？）有。
    （既然有要他找工人去拆冷氣機，為何還問工人在幹什麼？
    ）因為我不知道他們有人會去施工。（你當時有無坐電梯到
    5 樓？）當天沒有，是後來管理員跟我說5 樓的冷氣機不見
    ，我剛好和木工師傅在4 樓，我上去看才知道。（被告要去
    警察局作筆錄之前，有無與你談過本案？）被告說警察局找
    他去，我找了一位法律顧問，當時我去5 樓看發現冷氣不見
    時，就打電話給被告，要他把冷氣拿回來，但是被告說沒辦
    法，我是因為被告做我的工程，不希望被告有什麼事情發生
    。（你要拆冷氣機有無給工錢？）還沒拆的時候他說要工錢
    ，但我不知道要多少。（4 樓的住處如何而來？）法院拍賣
    時買的，要當住家用。（4 樓面積多大？）總面積150 幾坪
    ，隔兩間使用。（裝潢的部分是整個讓人家包，還是分別找
    工人做？）本件只有木工是我自己找的，其他都是被告包，
    他只有做水電。（有無約定拆下來的東西賣掉可以從工程款
    扣錢？）我不會扣工程款，我只根據他的請款單付錢，一般
    都是由他自行處理那些東西。（你有無每天到現場監工？）
    沒有。（是否知道96年1 月15日有拆5 樓冷氣送風機？）不
    知道。（你何時與木工去5 樓看？）（96年）1 月20幾號，
    木工第一天來做的那天。（你說在電梯看到有人搬冷氣送風
    機，你為何沒有去現場看？）因為電梯都弄濕了，我如果進
    去會佔住空間，這樣他們沒辦法施工。（為何沒有去現場看
    一下？）因為當天已經傍晚，裡面又沒水、沒電。（根據被
    告所說是你要求他拆5 樓冷氣送風機，有何意見？）我只要
    他拆4 樓的，我不知道他為何這麼說。（你說在電梯中問工
    人，他們有無說拆幾樓的冷氣機？）他沒有說，但是我想他
    們是在拆4 樓的。（你有無5 樓的使用權？）沒有。（你有
    無同意被告將工具放在5 樓？）工具是被告自己放的」（原
    審卷49-53 頁）。
  (三)參酌被告於96年3 月14日警詢中供稱：「（屋主乙○○是否
    告訴你除了拆4 樓之冷氣送風機外，可否拆除其他樓層之冷
    氣送風機？... ）沒有，（你要林同成評估4 樓的冷氣送風
    機十多台... ，為何他連同5 樓的冷氣送風機一併拆除，是
    否他評估錯誤？... ）我只要他拆除4 樓的而已，當時他有
    說該冷氣送風機已老舊不符成本」（警卷13-14 頁）；96年
    6 月21日偵查中復供稱：「（乙○○施工範圍？）4 樓，（
    乙○○有叫你幫她處理4 樓冷氣？）乙○○買的是二手屋，
    冷氣已經壞掉了，她要找人來估價，把冷氣拆除，我透過油
    漆工找到林同成，（你有叫林同成把5 樓冷氣一起拆除？）
    沒有，（... 林同成怎麼會去拆？）我跟他說請他拆4 樓，
    林同成是有跟我坐電梯到5 樓看工程廢料，我不知道是不是
    他聽錯了」各等語，足可認定屋主乙○○確實僅委託被告處
    理4 樓之冷氣送風機，並無要求被告拆除5 樓之冷氣送風機
    無訛。
  (四)證人林同成(1)、於96年11月29日檢察官偵查中證稱：「是甲
    ○○打電話給我，要我去拆冷氣，我跟甲○○是透過一個在
    做油漆工程的朋友認識的，之前都沒有接觸過。甲○○在電
    話中並沒有告訴我要拆多少台冷氣，但是甲○○在拆冷氣前
    一天有帶我們到現場去看冷氣，有告訴我們要拆4 、5 樓的
    冷氣，我沒有算冷氣有幾台，這部分是沈世和算的。我們看
    冷氣的時候，甲○○有說是別人委託他拆冷氣要換新的。我
    們有估價，有算冷氣台數、重量，也有問廢五金廢鐵價格，
    我們在現場就有跟甲○○估可以給他1 萬元，但是實際上可
    以賣17,000元，7,000 元是給我們工資。96年1 月15日我們
    2 人（即與沈世和）和另2 個臨時工開2 台車子去，從早上
    開始拆，拆4 、5 樓全部冷氣。（我）拆冷氣時沒有遇到乙
    ○○，也沒有在電梯內遇到乙○○。當天下午拿到仁德鄉變
    賣，賣了17,000元，我們2 人（即與沈世和）各開1 台車子
    去的。隔天中午將錢交給甲○○，但是冷氣是第一天就賣掉
    了，因為我們還有幾台冷氣沒有拆，所以第二天是我們2 人
    （即與沈世和）去拆剩下的，到中午我們就打電話給甲○○
    叫他來收錢。另2 個臨時工是看路邊看板打電話找的，現在
    無法聯絡」（偵卷121-122 頁）。(2)、於96年12月27日檢察
    官偵查中證稱：「那天拆冷氣是用扳手、起子、鐵鋸等工具
    ，拆冷氣的過程乙○○都不在場，我在電梯也沒有看到她，
    我直接接觸都是甲○○」（偵卷130 頁）。(3)、98年4 月8
    日原審審理時證稱：「被告有叫我去拆『賜伯寶座大樓』冷
    氣送風機，我與沈世和去拆。（當初被告如何告訴你？）我
    們約時間去看要拆哪裡的冷氣，看好以後就約時間過去拆。
    （在與被告交談時沈世和是否都在場？）是。總共拆兩層樓
    的冷氣，5 樓有放一些雜物，但是是什麼就不知道。（被告
    要你拆的時候有無對你和沈世和說什麼？）沒有，就說拆冷
    氣，談好價錢就拆了。（被告有無說4 樓和5 樓是不同的人
    的？）我沒有聽他說。（你在拆冷氣送風機的時候有無看過
    乙○○？）沒有印象。（是否於96年1 月15日下午1 時30分
    拆冷氣送風機？）早上就去拆了，拆到下午，隔天又去拆一
    些東西。（你何時與他約定價錢？）96年1 月15日前一、兩
    天去看的時候就已經和他談好價錢1 萬元。（何人帶你去現
    場看冷氣送風機？）被告。當時看兩層樓，5 樓有沒有鎖，
    裡面很多雜物，也有作土水的東西，被告當時有明確告訴我
    要拆4 、5 樓的冷氣，當時沈世和有在現場，他應該有聽到
    。（被告有無跟你說1 萬元是他自己要的還是要給業主的？
    ）他說是人家拜託他處理的。（你拆冷氣送風機的時候4 、
    5 樓有無別的工人在做工程？）拆的那天我不確定有沒有，
    是去看的那天4 樓好像有人在用電，去看與去拆時間大概差
    一、兩天。（你是不是在96年1 月14日接獲被告的行動電話
    才去臺南市○區○○路3 段4 樓、5 樓作冷氣機的估價？）
    是。（被告打電話來時如何跟你說？）他說有冷氣要拆，要
    我去看看。（你當時是一個人去還是有和別人一起去？）有
    約沈世和。（你是96年1 月14日當天就和沈世和一起去看的
    嗎？）是。（當天何人帶你去看4 、5 樓的冷氣？）被告。
    （當時由何人估價？）沈世和。（你們是把4 樓與5 樓的冷
    氣機的台數都數完才估價的嗎？）是。（被告有無告訴你們
    說何時來拆冷氣機？）有，我不知道96年1 月14日是不是星
    期日，但是當時約星期一有空就去拆。（96年1 月15日你們
    去拆冷氣機的時候被告有無在現場？）沒有。（你們去拆的
    時候有無通知被告？）沒有，之前就有跟他說過，他說直接
    找管理員就好了。（你們拆冷氣機時帶幾個人去？）我和沈
    世和及兩個臨時工，總共4 個人。（那兩個臨時工是否都是
    成年人？）是。（拆冷氣機有無帶工具？）扳手、鋸子、樓
    梯、起子等一些拆冷氣機用的東西。（拆完以後的當天是否
    就將冷氣機載去賣掉？）是。（賣的錢何時交給何人？）隔
    天還有一些工作處理，弄好以後打電話叫被告來拿錢。（你
    們將錢交給被告時，被告有無說什麼？）沒有，他只說以後
    有工作再配合。（被告帶你們去看4 樓、5 樓的冷氣機時有
    無告訴你們是何人要拆的？）沒有」各等語（原審卷41反面
    -45 頁）。
  (五)證人沈世和(1)、於96年11月29日檢察官偵查中證稱：「甲○
    ○在拆冷氣前一天有帶我們到現場去看冷氣，有告訴我們要
    拆4 、5 樓的冷氣，我算的結果大約樓上20幾台、樓下13台
    冷氣。我們看冷氣時候，甲○○有說是別人委託他拆冷氣要
    換新的。我們有估價，有算冷氣台數、重量，也有問廢五金
    廢鐵價格，我們在現場就有跟甲○○估可以給他1 萬元，但
    是實際上可以賣17,000元，7,000 元是給我們工資。96年1
    月15日我們2 人和另個臨時工開2 台車子去，從早上開始拆
    ，拆4 、5 樓全部冷氣。（我）拆冷氣時沒有遇到乙○○，
    也沒有在電梯內遇到乙○○。當天下午拿到仁德鄉變賣，賣
    了17,000元，我們2 人各開1 台車子去的。隔天中午將錢交
    給甲○○，但是冷氣是第一天就賣掉了，因為我們還有幾台
    冷氣沒有拆，所以第二天是我們2 人（即與林同成）去拆剩
    下的，到中午我們就打電話給甲○○叫他來收錢。另2 個臨
    時工是看路邊看板打電話找的，現在無法聯絡」（偵卷122-
    123 頁）。(2)、於98年4 月8 日原審審理時證稱：「（你和
    林同成是否曾經受被告委託去拆賜伯寶座大樓的冷氣送風機
    ？）有。（被告跟你們交談時你與林同成是否都在場？）是
    。（你們拆幾樓的冷氣送風機？）4 、5 樓。（被告如何對
    你們說？）他說冷氣要拆掉，裡面要裝潢。（他有無說是受
    何人的委託？）他說叫他裝潢的人叫他把冷氣拆掉。（他有
    無說屋主是何人？）完全沒有說。（去看現場或去現場拆的
    時候有無其他工人在施工？）4 樓有人在做水電。（5 樓有
    無堆放工具？）有一些做土水的工具，被告說東西是他的，
    並說如果不是他要裝潢的地方，他的工具不可能放在5 樓。
    （你的意思是否是他有權利把東西放在那裡？）當時我說這
    些東西不可能一下子裝潢4 個房間，因為4 樓跟5 樓各有兩
    個房間，而且都是大坪數，因此懷疑這些東西是不是被告的
    ，被告說4 、5 樓他都要整理，所以他才能把這些東西放在
    5 樓。（被告當時有無說他要如何裝潢？）沒有，他只說要
    把冷氣機拆掉換新的。（他有無說包這個工程多少錢？）沒
    有。（一層樓多大？）一層有兩戶，每戶約三、四十坪。（
    冷氣機是用很久要淘汰的還是新的冷氣機？）是舊型的冷氣
    機，但是沒有用過，也有可能是要拆掉換新。（你和被告交
    談時林同成是否都在場？）是。（被告有無說4 、5 樓是何
    人委託？）沒有，當時我只算冷氣機的台數及重量，他只說
    他要裝潢這裡業主說要拆掉。（你們一共在那邊拆幾天？）
    應該是3 天。（檢察官問有無看過乙○○？）沒有。（你說
    總共做了3 天，是從哪一天開始拆？是否從96年1 月15日開
    始拆？）是，96年1 月16日、17日都有拆。（何人對冷氣機
    估價？）我算的。（估價完成後有無對被告說價格？）有，
    1 萬元。（你所謂估價1 萬元是何意思？）包含4 樓的外面
    的兩台，總共37台左右，估價的1 萬元是要付給被告的。（
    為何要將1 萬元付給被告？）是把冷氣機拆掉以後拿去賣，
    扣除我們的工資，剩下的1 萬元給被告，因為是與被告接洽
    。（被告當時有無問你們這些冷氣機如果拆掉拿去賣的價格
    ？）沒有。（既然沒有，你們沒有跟他說你們需要的工資是
    多少，而且也沒有約定這些冷氣機拆掉要如何處理，為何會
    自己認為要付被告1 萬元？）估價時，我們用1 萬元買哪些
    冷氣機。（被告當時如何表示？）他同意用1 萬元賣給我們
    ，叫我們趕快拆掉。（兩名工人是何人請的？）我在路邊看
    人家要請臨時工，打電話去請的。（拆除冷氣機的工具是何
    人所有？）我的。（假如只有估計4 樓的冷氣機，約多少錢
    ？）4 、5 千元。（4 樓有幾台冷氣機？）4 樓與5 樓相差
    兩台。（你們拆除冷氣機，有無事先與乙○○接洽？）沒有
    」各等語（原審卷46-48 頁反面）。
  (六)由上開證人林同成、沈世和相互吻合之證言，足可認定其等
    均未與屋主乙○○接觸，拆除冷氣送風機之事宜，完全係被
    告出面接洽處理，並明確指示林同成、沈世和拆除4 樓及5
    樓之冷氣送風機無訛。被告僅受乙○○委託處理4 樓之冷氣
    送風機，卻利用不知情之林同成等人將永福建設有限公司所
    有，位於5 樓之冷氣送風機一併拆除變賣，並收受變賣價金
    10,000元，顯有竊盜之不法所有意圖，甚為灼然。其在警詢
    及檢察官偵查中，先將拆除5 樓冷氣送風機之責任推給林同
    成等人，陳稱「不知道是否林同成聽錯」等語，嗣於法院審
    理中又改稱「是屋主乙○○叫我幫她找工人來拆的，我向林
    同成、沈世和收受10,000元，即交付乙○○，她有寫收據給
    我，但已經丟掉了，我並不知道乙○○就5 樓之冷氣送風機
    無處分權」云云，先後所述，相互矛盾，顯係臨訟卸責之詞
    ，所謂「10,000元已交付乙○○」云云，亦無法提出任何證
    據以實其說，空言否認，委無可採。
  (七)被告辯稱：「事後乙○○曾帶1 位黃姓法律顧問在臺南市○
    ○路老地方餐廳與我商談，並表示她會處理此事」一節，雖
    據證人鄭博盛於97年3 月25日檢察官偵查中證稱：「我受僱
    於甲○○，做打牆壁等雜項工作，地點在臺南市○區○○路
    3 段13號4 樓，整理隔間、裝潢。這工程是乙○○委託甲○
    ○做的。拆冷氣過程我不在現場，我不知道有關拆冷氣的事
    情，我只知道乙○○後來有找人來裝4 樓冷氣。甲○○在第
    一分局做完筆錄還是隔天晚上大約11、12點時候，他跟乙○
    ○有約在公園路老地方餐廳，他找我一起過去。甲○○在去
    老地方餐廳的車上跟我說冷氣是乙○○叫他拆的，乙○○也
    有拿錢」等語（偵卷137-139 頁）。惟依鄭博盛上開證言，
    可見其並不知本案有關拆除冷氣送風機之事，縱然事後聽聞
    被告表示「冷氣送風機是乙○○叫他拆的，乙○○也有拿錢
    」云云，亦屬被告個人片面之說詞，並無其他證據可佐，且
    屋主乙○○委由被告處理本件房屋泥水工程，卻發生被告竊
    取鄰屋冷氣送風機而涉及刑案之事件，乙○○以業主或僱用
    者之身分出面與被告商談解決事宜，與常情並不相悖，實難
    因此即認乙○○亦有竊盜嫌疑，上開鄭博盛之證言，並不足
    為被告有利之認定。被告聲請本院將渠與乙○○一同送請專
    業機構接受測謊鑑定，亦屬無必要。
  (八)綜上所述，本件被告竊取冷氣送風機之犯行，事證明確，應
    依法論科。
三、按扳手、起子、鐵鋸等金屬工具，質地堅硬銳利，客觀上足
    以對人之生命、身體造成危害，可供作兇器使用，被告甲○
    ○明知「賜伯寶座大樓」5 樓之冷氣送風機並非屬乙○○所
    有，且乙○○亦未委託其處理，竟利用不知情之林同成、沈
    世和帶領其他2 位不詳姓名之成年工人，攜帶上開工具拆除
    「賜伯寶座大樓」5 樓之冷氣送風機共21台變賣，核其所為
    ，係犯刑法第321 條第1 項第3 款之攜帶兇器竊盜罪，被告
    利用不知情之林同成等人犯罪，為間接正犯。另查，林同成
    、沈世和攜帶上開工具拆除冷氣送風機，固為被告所能預知
    ，惟因拆除冷氣送風機當時，被告並未在場，故有關林同成
    、沈世和是否另外找人幫忙、參與者共多少人部分，則非被
    告所可預期，不應一併論以被告同條項第4 款之結夥三人以
    上竊盜罪，應予敘明。
四、原審依上開刑法之規定，予以論罪科刑，固非無見；惟查，
    被告於本院審理中，已與被害人永福建設有限公司達成民事
    和解，賠償該公司40萬元，有和解書1 份在卷可考（本院卷
    54頁），原判決未及審酌，尚有未洽，被告上訴意旨否認犯
    罪，雖無理由，惟原判決既有上開瑕疵，仍屬無可維持，應
    予撤銷改判。茲審酌被告教育程度為大學畢業，素行良好，
    並無不法前科，因一時貪念而觸刑章，其犯罪之手段、所生
    之危害，經濟生活狀況普通，事後已與被害人永福建設有限
    公司達成民事和解，賠償40萬元，及其犯罪後之態度等一切
    情狀，量處有期徒刑6 月，如易科罰金，以1,000 元折算1
    日。又被告開犯罪之時間在96年4 月24日以前，合於中華民
    國九十六年罪犯減刑條例第2 條第1 項第3 款所規定之減刑
    條件，應依同條例第7 條規定，於裁判時減其宣告刑2 分之
    1 ，並依同條例第9 條之規定，諭知如易科罰金，以1,000
    元折算1 日。
五、據上論斷，應依刑事訴訟法第369 第1 項前段、第364 條、
    第299 條第1 項前段，刑法第321 條第1 項第3 款、第41條
    第1 項前段，中華民國96年罪犯減刑條例第2 條第1 項第3
    款、第7 條、第9 條判決如主文。
本案經檢察官王碧霞到庭執行職務
中    華    民    國    99    年    1     月    28    日
                  刑事第三庭  審判長法  官  陳義仲
                                    法  官  宋明中
                                    法  官  楊清安
以上正本證明與原本無異。
不得上訴。
                                    書記官  蔡蘭櫻
中    華    民    國    99    年    1     月    28    日
附錄論罪科刑法條：
中華民國刑法第321條
犯竊盜罪而有左列情形之一者，處6月以上、5年以下有期徒刑：
一、於夜間侵入住宅或有人居住之建築物、船艦或隱匿其內而犯
    之者。
二、毀越門扇、牆垣或其他安全設備而犯之者。
三、攜帶兇器而犯之者。
四、結夥三人以上而犯之者。
五、乘火災、水災或其他災害之際而犯之者。
六、在車站或埠頭而犯之者。
前項之未遂犯罰之。

司法院資訊處製作；財團法人民間司法改革基金會備份。
